# 请教陈版，财务顾问费入账时间

提问人：zijun0129 时间：2022-04-24 14:13:29
请教陈版，拟上市公司与券商签订财务顾问协议，约定协议签署后 5 天支付 50 万，股改后支付 50 万。股改时间与协议签署时间跨年。请问在协议签署的当年，是按实际支付的 50 万确认费用，还是要预提后续的 50 万费用呢？
另外，想请问下这种费用是否有必要在长期待摊费用中核算，按照预期服务时间（协议签署至股改）分摊？

回答人：chenyiwei
这类费用建议在支付时，或者在接受所约定的服务时（以两者孰早为准），直接费用化处理。不建议挂账预付款项或者长期待摊费用，主要是未来经济利益流入存在不确定性，很难证明符合资产的确认条件。
但另一方面，在尚未接受所约定的服务的情况下，也不必要预提与尚未接受的服务对应的负债。

提问人：zijun0129 时间：2022-04-27 10:54:17
请教陈版：协议在 21 年签的， 21 年支付了 50 万计了管理费用。按照合同约定，另外 50 万在股改时点支付，股改时点在 22 年 7 月（预计）。目前企业在 21 年预提了这 50 万的费用及负债。请问是否有必要冲回？
可否以“这笔财务顾问费总是要给的，只是股改后才给一部分”这个角度来论证在合同签署时就全部计提费用的合理性？

回答人：chenyiwei
不应计提。虽然总是要支付的，但对应的服务尚未接受。